臺灣高等法院刑事判決　　　　　　　　　　　　　九十一年度上易字第二三六三號
　　上　訴　人
　　即　被　告　甲○○
右上訴人因傷害案件，不服臺灣宜蘭地方法院九十年度易字第五四五號，中華民國九
十一年七月十日第一審判決（起訴案號：臺灣宜蘭地方法院檢察署九十年度調偵字第
二一號），提起上訴，本院判決如左：
    主    文
上訴駁回。
    事    實
一、甲○○前曾與乙○○合夥經營生意，因故而生怨隙，於民國八十九年十一月七日
    下午三時許，在宜蘭縣蘇澳鎮○○路三十五號，又起爭執，甲○○竟基於傷害之
    犯意，與乙○○雙方互毆（乙○○傷害部分業經甲○○撤回告訴，並經判決公訴
    不受理確定在案），而持其所有之鐵棍打乙○○之右肩部，致乙○○受有右肩及
    右上背挫傷之傷害。
二、案經被害人乙○○訴由宜蘭縣警察局蘇澳分局報請臺灣宜蘭地方法院檢察署檢察
    官偵查起訴。
    理    由
一、訊據上訴人即被告甲○○對於右揭事實，供認不諱，且其於原審審理時亦坦承有
    上述傷害犯行，供稱：「當時我們是互毆」、「我是有打到告訴人」等語明確（
    見原審卷第十六頁、第六十四頁），並據告訴人乙○○指訴為鐵棍所傷甚詳 (見
    從查卷第三頁背面、原審卷第六十五頁），且經證人即到案發現場處理之員警鄭
    榮昌於原審結證稱：當時我們接獲通報後，與我們副主管一起去，當時被告的洗
    衣店門口有一堆人．．．．當時我有看到被告有拿鐵棍，他說要防衛等語明確（
    見原審卷第六十八頁）。又告訴人乙○○於八十九年十一月七日案發後，即至建
    生醫院驗傷結果，確受有事實欄所示之傷害，此亦有建生醫院診斷證明書一紙附
    卷可稽（見偵查卷第五頁），且上述診斷書記載之受傷情形與告訴人所指述受毆
    擊之情形相符，足認告訴人之指述非虛，本件事證明確，被告犯行堪予認定。
二、核被告甲○○所為，係犯刑法第二百七十七條第一項之傷害罪。原審認被告罪證
    明確，適用刑法第二百七十七條第一項、第四十二條第二項，罰金罰鍰提高標準
    條例第一條前段、第二條之規定，並審酌被告因雙方有怨隙即持鐵棍出手傷人，
    嚴重侵害他人身體法益，惟念被告因一時思慮欠周致為本件犯行，且已撤回對於
    告訴人傷害之告訴，而告訴人於另案同意撤回對於被告之告訴，嗣又反悔堅不撤
    回告訴等一切情狀，量處罰金佰元，罰金如易服勞役，以佰元折算壹日。未
    扣案之鐵棍一支（原判決理由誤載為扣案，應予更正），係被告所有，為其供犯
    罪所用之物，業據被告供陳在卷，因不能證明業已滅失，而依刑法第三十八條第
    一項第二款宣告沒收，經核其認事用法，均無不合，量刑亦稱妥適；被告上訴意
    旨陳稱與告訴人和解而告訴人未撤回告訴，因據此指摘原判決不當，為無理由，
    應予駁回。
據上論斷，應依刑事訴訟法第三百六十八條，判決如主文。
本案經檢察官劉斐玲到庭執行職務。
中    華    民    國       九十一       年      九     月     十七      日
                            臺灣高等法院刑事第十五庭
                                審判長法  官  房  阿  生
                                      法  官  雷  元  結
                                      法  官  蔡  光  治
右正本證明與原本無異。
不得上訴。
                                      書記官  王  才  生
中    華    民    國       九十一       年      九     月     十九      日
附錄：本案論罪科刑法條全文
刑法第二百七十七條第一項(普通傷害罪)
傷害人之身體或健康者，處三年以下有期徒刑、拘役或一千元以下罰金。
